臺灣臺北地方法院刑事判決　　　　　　 100年度智易字第16號
公　訴　人　臺灣臺北地方法院檢察署檢察官
被　　　告　徐毓麒
上列被告因違反商標法案件，經檢察官提起公訴（100年度偵續
字第91號），本院判決如下：
    主  文
徐毓麒明知為未得商標權人同意，於同一商品使用相同之註冊商
標之商品而販賣，處有期徒刑貳月，如易科罰金，以新臺幣壹仟
元折算壹日。扣案如附表所示之物沒收。
    事  實
一、徐毓麒前於民國96年間，因違反商標法案件，經臺灣板橋地
    方法院以96年度簡字第5856號判決處拘役50日確定，甫於97
    年5月26日易科罰金執行完畢（不構成累犯）。詎徐毓麒仍
    不知悔改，明知如附件所示商標圖樣，係義大利商固喜歡固
    喜公司、瑞士商香奈兒股份有限公司、法商克麗絲汀迪奧高
    巧股份有限公司、香港商凝結集團有限公司、美商史塔西公
    司、德商阿迪達斯公司、美商耐克國際股份有限公司、美商
    利惠公司分別向經濟部中央標準局（現改制為經濟部智慧財
    產局）申請註冊登記獲准，而取得指定使用如附件所示指定
    商品之商標專用權，現仍於商標專用期間及延展專用期間內
    ，亦明知其自大陸網站所購得如附表所示之商品，係未經前
    揭商標權人之同意或授權，而於同一商品使用相同於上開註
    冊商標之仿冒商品，竟意圖販賣，自99年5月間某日起至同
    年8 月6日14時為警查獲時止，在其位於臺北市○○區○○
    路一段30號6樓之2住處，以其前妻莊淑惠所申請之帳號「
    annasuＺ0000000000」利用網際網路連線登入雅虎奇摩拍賣
    網站，以新臺幣250元至1800元之價格，刊登販賣前揭仿冒
    商標商品之訊息及照片而陳列之，讓不特定上網瀏覽之顧客
    點選購買，而出售予不特定人。嗣為警於99年8月6日14時許
    ，在上址住處內搜索而當場查獲，而扣得如附表所示之仿冒
    商品共101件，並經警於99年10月21日通知到案，始查悉上
    情。
二、案經內政部警政署保安警察第二總隊第一大隊第一中隊報告
    臺北地方法院檢察署檢察官偵查起訴。
    理  由
一、證據能力部分：
    按被告以外之人於審判外之言詞或書面陳述，除法律有規定
    者外，不得作為證據，刑事訴訟法第159條第1項定有明文。
    次按被告以外之人於審判外之陳述，雖不符前4條之規定，
    而經當事人於審判程序同意做為證據，法院審酌該言詞陳述
    或書面陳述作成時之情況，認為適當者，亦得為證據。當事
    人、代理人或辯護人於法院調查證據時，知有刑事訴訟法第
    159條第1項不得為證據之情形，而未於言詞辯論終結前聲明
    異議者，視為有前項之同意，同法第159條之5亦規定甚明。
    經查，下列本院認定犯罪事實所憑之證據中，部分係屬傳聞
    證據，惟檢察官、被告均未於本院言詞辯論終結前聲明異議
    ，本院審酌該等言詞或書面陳述作成之情況，並無非出於任
    意性或不正取供，或違法或不當情事，且客觀上亦無不可信
    之情況，堪認為適當，依刑事訴訟法第159條之5第2項規定
    ，得作為證據。
二、實體理由部分：
（一）前揭事實，業經被告徐毓麒於警詢、偵訊及本院審理時供
      認犯行不諱，核與證人莊淑惠、趙俊堯、賴麗玉於警詢中
      之證述相符，並有保安警察第二總隊第一大隊第一中隊（
      保護智慧財產權警察大隊第一中隊）搜索扣押筆錄、扣押
      物品目錄表、扣押物品收據、違反商標法案清冊、扣案物
      品照片1張、經濟部智慧財產局商標資料檢索服務19紙、
      仿冒商品鑑定報告書8紙、中華民國商標註冊證等在卷可
      稽，堪認被告自白與事實相符。綜上，本件事證明確，被
      告犯行，堪予認定，應依法論罪科刑。
（二）按所謂販賣行為，並不以販入之後復行賣出為要件，祇要
      以營利為目的，將之購入或賣出，有一於此，其犯罪即屬
      既遂（有最高法院67年臺上字第2500號判例意旨參照），
      是就侵害法商克麗絲汀迪奧高巧股份有限公司之部分，被
      告既以營利之意圖而購入仿冒商標商品後，雖被告自承因
      曾有前案被抓，而將此部分仿冒商品存放於倉庫內（見本
      院卷第45頁），然依前開判例意旨，其所為仍該當販賣之
      行為，況被告於警詢中已自承業有賣出之行為（見偵卷第
      15 頁），是核被告所為，係犯商標法第82條之明知為仿
      冒商標商品販賣罪。至起訴書認被告所為係犯意圖販賣而
      陳列仿冒商標商品罪容有誤會，惟因本件被告之犯罪基本
      事實相同，法條同一，故逕行論以販賣仿冒商標商品罪，
      且無庸變更起訴法條，附此敘明。其意圖販賣而陳列仿冒
      商標商品之低度行為，為販賣之高度行為所吸收，不另論
      罪。又按刑事法若干犯罪行為態樣，本質上原具有反覆、
      延續實行之特徵，立法時既予特別歸類，定為犯罪構成要
      件之行為要素，則行為人基於概括之犯意，在密切接近之
      一定時、地持續實行之複次行為，倘依社會通念，於客觀
      上認為符合一個反覆、延續性之行為觀念者，於刑法評價
      上，即應僅成立一罪，學理上所稱「集合犯」之職業性、
      營業性或收集性等具有重複特質之犯罪均屬之，例如經營
      、從事業務、收集、販賣、製造、散布等行為概念者（最
      高法院95年臺上字第10 79號判決、95年臺上字第3937號
      判決、95年臺上字第4686號判決意旨參照）。被告自99年
      5月間某日起至同年8月6日14時為警查獲時止，販賣前揭
      仿冒商標商品之營業性行為，係在密集期間內以相同之方
      式持續進行，未曾間斷，是以，被告販賣仿冒商標商品之
      犯行，即具有反覆、延續實行之特徵，從而，在行為概念
      上，縱有多次販賣之舉措，仍應評價認係包括一罪之集合
      犯。
（三）審酌被告前曾於96年間因違反商標法案件，經臺灣板橋地
      方法院判處拘役50日確定，猶不知引以為鑑，再次販賣上
      開仿冒商標商品，侵害上開商標專用權人之權利，對我國
      保護智慧財產權之國際形象所生危害非輕，惟被告犯罪後
      尚能坦承犯行，態度尚佳，併參酌其犯罪之動機、目的、
      手段、所生之危害、扣案物品數量及單價等一切情狀，爰
      量處如主文所示之刑，並諭知易科罰金之折算標準。
（四）扣案如附表所示之仿冒商品共101件，係被告犯商標法第
      82條之罪所販賣之仿冒商標商品，應依商標法第83條之規
      定，不問屬於犯人與否，宣告沒收之。
三、據上論斷，應依刑事訴訟法第299條第1項前段，商標法第82
    條、第83條，刑法第11條前段、第41條第1項前段，判決如
    主文。
本案經檢察官李彥霖到庭執行職務
中    華    民    國   100    年    5     月    18    日
                  刑事第十七庭  法  官  楊雅清
上正本證明與原本無異。
如不服本判決應於收受送達後10日內向本院提出上訴書狀，並應
敘述具體理由；其未敘述上訴理由者，應於上訴期間屆滿後20日
內向本院補提理由書（均須按他造當事人之人數附繕本）「切勿
逕送上級法院」。告訴人或被害人如對於本判決不服者，應具備
理由請求檢察官上訴，其上訴期間之計算係以檢察官收受判決正
本之日期為準。
                                書記官  吳俊龍
中    華    民    國   100    年    5     月    18    日
附錄本案論罪科刑法條全文：
商標法第82條
明知為前條商品而販賣、意圖販賣而陳列、輸出或輸入者，處
1 年以下有期徒刑、拘役或科或併科新臺幣 5 萬元以下罰金。
附表
┌─────┬────────────────────┐
│  品  牌  │         品  名  及  數  量             │
├─────┼────────────────────┤
│GUCCI     │吊飾1條、太陽眼鏡1副                    │
├─────┼────────────────────┤
│CHANEL    │眼鏡1副                                 │
├─────┼────────────────────┤
│Dior      │牛仔褲1件、長袖T恤1件、短袖T恤1件、襯衫2│
│          │件、針織衫9件、外套21件                 │
├─────┼────────────────────┤
│CLOT      │長褲2件、短POLO衫2件、短袖T恤28件、襯衫2│
│          │件                                      │
├─────┼────────────────────┤
│STUSSY    │短袖T恤1件、錢包1個                     │
├─────┼────────────────────┤
│adidas    │短袖T恤5件、運動鞋2雙                   │
├─────┼────────────────────┤
│Nike      │短袖T恤1件、運動鞋1雙                   │
├─────┼────────────────────┤
│LEVIS     │襯衫5件、牛仔褲9件、皮夾2個             │
└─────┴────────────────────┘